臺灣屏東地方法院刑事判決　　　　　　 100年度易字第1259號
公　訴　人　臺灣屏東地方法院檢察署檢察官
被　　　告　蔡逢源
上列被告因竊盜案件，經檢察官提起公訴（100 年度偵字第8599
號），本院於準備程序進行中，因被告就被訴事實為有罪之陳述
，經告知簡式審判程序意旨，並聽取公訴人及被告之意見後，本
院合議庭裁定由受命法官獨任依簡式審判程序審理，判決如下：
    主  文
蔡逢源犯竊盜罪，累犯，處拘役參拾日，如易科罰金，以新臺幣
壹仟元折算壹日；又犯竊盜罪，累犯，處有期徒刑參月，如易科
罰金，以新臺幣壹仟元折算壹日。
    事  實
一、蔡逢源前於民國95年間，因竊盜、施用毒品、詐欺案件，分
    別經本院以95年易自第380 號判決處有期徒刑1 年6 月、95
    年度訴字第663 號判決處有期徒刑1 年8 月、95年度簡字第
    1474號判決處有期徒刑6 月確定，復因搶奪、竊盜案件，經
    臺灣高等法院高雄分院以96年度上訴字第344 號判決分別處
    有期徒刑8 月、4 月、4 月、4 月、4 月、4 月、4 月，應
    執行刑有期徒刑2 年5 月確定；上開竊盜、施用毒品、詐欺
    、搶奪、竊盜等案件，嗣經本院以96年度聲減字第1821號裁
    定分別減刑為有期徒刑9 月、10月、3 月、4 月、2 月、 2
    月、2 月、2 月、2 月、2 月，並定應執行刑有期徒刑3 年
    ，甫於98年7 月31日縮短刑期執行完畢。
二、詎蔡逢源不知悔改，於100 年7 月25日下午6 時30許，意圖
    為自己不法所有之竊盜犯意，在屏東縣東港鎮南平里膠筏停
    泊區岸旁，徒手竊取蕭坤義所有膠筏上價值約新臺幣（下同
    ）5,500 元之膠筏電池2 顆。得手後欲離去之際，見蘇建發
    所有價值約1 萬元之車牌號碼FYY ─971 號重型機車鑰匙未
    拔下，另意圖為自己不法所有之竊盜犯意，趁機徒手竊取該
    機車並供己使用，再將上開竊得之膠筏電池2 顆，於翌日即
    26日上午9 時許，以1,200 元販賣予其位於屏東縣林邊鄉○
    ○村○○路11號住處附近之不詳資源回收車。嗣經警持本院
    核發之搜索票前往其上開住處搜索，當場於其住處客廳內起
    獲蘇建發遭竊之FYY ─971 號重型機車1 部，蔡逢源並在具
    偵查犯罪之警察機關尚未發覺其有竊取上開膠筏之電池2 顆
    之犯罪前，主動向員警供出該竊盜犯罪，並接受法院裁判，
    為警循線查獲上情。
二、案經屏東縣政府警察局東港分局（下稱東港分局）報請臺灣
    屏東地方法院檢察署（下稱屏東地檢署）檢察官偵查起訴。
    理  由
一、本件被告蔡逢源所犯非死刑、無期徒刑、最輕本刑為3 年以
    上有期徒刑之罪，或高等法院管轄第一審之案件，被告於本
    院準備程序進行中，就被訴事實為有罪之陳述，經告以簡式
    審判程序之旨，並聽取檢察官、被告之意見後，本院合議庭
    裁定由受命法官獨任進行簡式審判程序。又本件之證據調查
    ，依刑事訴訟法第273 條之2 規定，不受同法第159 條第 1
    項、第161 條之2 、第161 條之3 、第163 條之1 及第 164
    條至第170 條規定之限制，合先敘明。
二、訊據被告蔡逢源對於前開時、地竊盜之犯罪事實，業已坦承
    不諱（參見屏東地檢署100 年度偵字第2618號案偵查卷宗第
    9 至11頁；本院卷第37頁背面、第43頁背面）；又上開膠筏
    之電池2 顆、重型機車分別於前揭2 時、地遭竊之事實，亦
    據證人即被害人蕭坤義、蘇建發證述明確（參見前揭偵卷第
    14至19頁）；而上開遭竊之重型機車為警於被告處所扣得，
    並已發還上開被害人蘇建發之事實，亦據證人蘇建發證述在
    卷（參見前揭偵卷第15頁），且有本院100 年度聲搜字第75
    3 號之搜索票、東港分局搜索、扣押筆錄、扣押物品目錄表
    、贓物認領保管單各及照片等件附卷為佐（參見前揭偵卷第
    23至25頁、第28至29頁）。綜上所述，足徵被告所為之自白
    核與事實相符，其自白應可採信，本件事證已臻明確，被告
    之犯行應堪認定。
三、核被告先後2 次竊盜，均係犯刑法第320 條第1 項之竊盜罪
    。又被告所為上開2 竊盜罪，犯意各別，且係分別所為，應
    予分論併罰。另被告前有如犯罪事實欄所載之論罪科刑及執
    行完畢之紀錄，此有臺灣高等法院被告前案紀錄表1 份在卷
    可按（參見本院卷第3 至15頁），其受有期徒刑執行完畢，
    於5 年以內故意再犯本件最重本刑為有期徒刑以上之2 罪，
    均為累犯，應依刑法第47條第1 項規定，皆加重其刑。又按
    刑法第62條所謂發覺，固非以有偵查犯罪權之機關或人員確
    知其人犯罪無誤為必要，而於對其發生嫌疑時，即得謂為已
    發覺；但此項對犯人之嫌疑，仍須有確切之根據得為合理之
    可疑者，始足當之，若單純主觀上之懷疑，要不得謂已發生
    嫌疑（最高法院72年台上字第641 號判例意旨參照）。查本
    案員警因被告涉販毒品案之案由，持本院核發之100 年度聲
    搜字第753 號搜索票至上開地點執行搜索時，僅扣得蘇建發
    所有之上開重型機車1 台及該機車鑰匙1 支等物，有上開本
    院之搜索票、東港分局扣押物品目錄表各1 份在卷可稽，因
    此，員警依上開搜索之結果僅查獲被告有偷竊蘇建發之上開
    機車之犯罪。然被告嗣於警詢筆錄時，自行供出其另有偷竊
    上開膠筏之電池2 顆，被告並自行帶領員警前往竊取地點，
    經警詢問尚未報案之蕭坤義有關該膠筏電池失竊之情事，亦
    經蕭坤義確認在卷（參見前揭偵卷第18頁），從而，依上開
    客觀事證，本院認員警於被告坦承上揭偷竊蕭坤義所有之膠
    筏之電池2 顆犯罪前，尚未有確切之根據得為合理懷疑被告
    確有該竊盜犯行，是被告主動向警員供出竊盜上開膠筏之電
    池2 顆之犯罪部分，應認符合刑法第62條前段自首之要件，
    爰減輕其刑，並依法先加後減之。爰審酌被告為國中肄業，
    有其個人基本資料1 紙在卷可稽（參見前揭偵卷第39頁），
    又正值青壯，竟不循正軌賺取財物，反以竊盜手法牟取不法
    所得，且其前有多次竊盜、搶奪、詐欺等前科，素行不佳，
    此均有前揭臺灣高等法院被告前案紀錄表可參，另上開價值
    約5,500 元電池2 顆亦已遭變賣而無從返還與被害人蕭坤義
    ；惟衡量其犯後自警詢至本院審判時始終坦承犯行，犯後態
    度良好，而其上開竊得之重型機車及機車鑰匙，業已返還蘇
    建發，且蕭坤義亦表示不願對被告提出刑事告訴等語（見前
    揭偵卷第19頁），是兼衡被告前揭之智識、品性、本案之犯
    罪手段、犯罪情節、犯罪後所生之損害及犯後態度等一切情
    狀，認公訴人具體求刑10月，尚屬過重，爰分別量處如主文
    所示之拘役及有期徒刑之刑，並均諭知易科罰金之折算標準
    。
據上論斷，應依刑事訴訟法第273 條之1 第1 項、第299 條第 1
項前段，刑法第320 條第1 項、第47條第1 項、第62條前段、第
41條第1 項前段，刑法施行法第1 條之1 第1 項、第2 項前段，
判決如主文。
本案經檢察官劉昀到庭執行職務。
中    華    民    國    100   年    12    月    30    日
                  刑事第三庭  法  官  黃姿育
以上正本證明與原本無異。
如不服本判決應於收受判決後10日內向本院提出上訴書狀，並應
敘述具體理由；其未敘述上訴理由者，應於上訴期間屆滿後20日
內向本院補提理由書（均須按他造當事人之人數附繕本）「切勿
逕送上級法院」。
中    華    民    國   100    年    12    月    30    日
                              書記官  鍾小屏
附錄本判決論罪科刑之法條：
中華民國刑法第320條
（普通竊盜罪、竊佔罪）
意圖為自己或第三人不法之所有，而竊取他人之動產者，為竊盜
罪，處5  年以下有期徒刑、拘役或 5 百元以下罰金。
意圖為自己或第三人不法之利益，而竊佔他人之不動產者，依前
項之規定處斷。
前二項之未遂犯罰之。